# 参与融资租赁业务

提问人：biancheng220 时间：2013-05-07 10:34:18
我公司出卖设备给融资租赁公司，由融资租赁公司出租给客户，但是我们的销售发票却是直接开给客户的。 请问我公司收入确认能否按照常规的销售一样来确认收入。

回答人：chenyiwei
参照《企业会计准则第 14 号——收入》第四条关于销售商品收入确认的五项标准，逐项进行分析。但因为出售的标的是你公司的固定资产，因此即使满足确认收益的条件，也应当作为处置固定资产净收益，计入营业外收支，不能确认为主营业务或者其他业务的收入。 特别是，需根据销售合同条款和实际执行情况判断：（ 1 ）该设备所有权上的主要风险和报酬是否已经转移给租赁公司或者承租人；（ 2 ）所承担的来源于租赁公司或者客户的信用风险是否很重大，从而可能导致不满足“相关经济利益很可能流入企业”这一条件。